臺灣新北地方法院三重簡易庭小額民事判決
                                   111年度重小字第2726號
原      告  徐惠君  

被      告  陳柏誠  

上列當事人間請求侵權行為損害賠償事件，原告提起刑事附帶民
事訴訟（110年度簡上附民字第51號），經本院刑事庭裁定移送
前來，本院於民國111年10月11日言詞辯論終結，判決如下：
    主    文
被告應給付原告新臺幣伍萬元，及自民國一百一十年十一月二十
一日起至清償日止，按年息百分之五計算之利息。
本判決得假執行。
    理由要旨
一、原告主張：被告得預見任意將金融機構帳戶交付他人使用，
    足供他人作為詐欺取財後收受被害人匯款，以遂其掩飾或隱
    匿犯罪所得財物目的之工具，竟基於幫助詐欺取財之不確定
    故意，於民國109年9月8日13時12分許，在新北市○○區○○路0
    00號全家便利商店林口南林店，將其所申辦之第一商業銀行
    帳號00000000000號帳戶（下稱第一銀行帳戶）之存摺、提
    款卡及密碼，以店到店之方式寄交真實姓名年籍不詳之詐欺
    者。嗣不詳詐欺者於109年9月10日19時37分許，佯稱其網路
    購物時，因員工操作錯誤致重複扣款，須依指示以其網路銀
    行操作以取消扣款云云，致原告陷於錯誤，而依指示於109
    年9月10日23時51分及53分許，分別匯款新臺幣（下同）49,
    987元及49,996元，合計99,983元至被告第一銀行帳戶內，
    旋遭提領一空，原告因而受有損害，惟原告僅請求被告賠償
    5萬元。為此，爰依侵權行為之法律關係提起本訴，並聲明
    ：被告應給付原告5萬元，及自起訴狀繕本送達翌日起至清
    償日止，按年息百分之5計算之利息。
二、原告主張被告之前開事實即被告所涉幫助詐欺等犯行，業經
    本院刑事庭以110年度簡上字第368號自為第一審判決判處被
    告有期徒刑2月，併科罰金60,000元，罰金如易服勞役，以1
    ,000元折算1日在案等節，有刑事判決書在卷可稽，亦經本
    院調閱上開刑事案件卷宗核閱屬實，又被告已於相當時期受
    合法之通知，於言詞辯論期日不到場，亦未提出準備書狀爭
    執，依民事訴訟法第280條第3項準用第1項前段之規定，視
    同自認，堪認原告前開主張為真實。
三、按因故意或過失，不法侵害他人之權利者，負損害賠償責任
    ；數人共同不法侵害他人之權利者，連帶負損害賠償責任；
    造意人及幫助人視為共同行為人，民法第184條第1項前段及
    第185條第1、2項分別定有明文。所謂視為共同行為人之幫
    助人，係指以積極或消極行為，對實施侵權行為人予以助力
    ，促成其侵權行為之實施者而言（最高法院101年度台抗第4
    93號民事裁定參照）。查被告得預見提供其帳戶供他人使用
    ，有遭利用作為詐騙工具之可能，竟仍基於幫助詐欺故意提
    供其帳戶資料，對於原告遭騙而匯款99,983元予以助力，顯
    係幫助他人實施詐欺之侵權行為，應視為共同侵權行為人，
    依前開規定，原告自得請求被告賠償遭詐騙匯款之損害。從
    而，原告依侵權行為之法律關係，請求被告給付5萬元，及
    自起訴狀繕本送達翌日即自110年11月21日起至清償日止，
    按年息百分之5計算之利息，為有理由，應予准許。
中　　華　　民　　國　　111 　年　　10　　月　　21　　日
                           臺灣新北地方法院三重簡易庭 
                                 法  官  洪任遠
以上正本係照原本作成。
如不服本判決，應於送達後20日內，向本院提出上訴狀，並表明
上訴理由（上訴理由應表明1、原判決所違背之法令及具體內容
。2、依訴訟資料可認為原判決有違背法令之具體事實。），如
於本判決宣示後送達前提起上訴者，應於判決送達後20日內補提
上訴理由書（須附繕本），如未於上訴後20日內補提合法上訴理
由書，法院得逕以裁定駁回上訴。
中　　華　　民　　國　　111 　年　　10　　月　　21　　日
　　　　　　　　　　　            書記官  楊家蓉